臺灣臺中地方法院刑事判決　　　　　　　　　　　　　九十三年度易字第九九九號
　　公　訴　人　臺灣臺中地方法院檢察署檢察官
　　被　　　告　甲○○
右列被告因毒品危害防制條例案件，經檢察官提起公訴（九十三年度偵字第四Ｏ六號
）及移
    主      文
甲○○連續施用第一級毒品，累犯，處有期徒刑壹年。
扣案之海洛因小包（淨重壹點零肆公克、包裝重壹點零玖公克）又肆小包（淨重貳
點貳伍公克、包裝重壹點壹柒公克），沒收銷燬之。
    事      實
一、甲○○曾於民國八十八年間，因施用毒品案件，經依本院裁定送觀察、勒戒後，
    認無繼續施用毒品之傾向，業由臺灣臺中地方法院檢察署檢察官以八十八年度偵
    字第九四六八號、第一三六二七號為不起訴處分確定；復於八十九年間，因施用
    第二級毒品安非他命案件，經依本院八十九年度毒聲字第四三三六號裁定送觀察
    、勒戒後，認有繼續施用毒品之傾向，再依本院裁定送臺灣臺中戒治所施以強制
    戒治，刑罰部分經本院於八十九年十一月三十日判處有期徒刑五月確定，前開強
    制戒治經執行屆滿三月後經本院裁定停止戒治並付保護管束，甲○○另於交付保
    護管束期間，在九十年間三犯施用毒品罪，除撤銷停止戒治付管護管束外，刑罰
    部分經本院於九十年八月二十日判處有期徒刑六月確定，前開強制戒治於於九十
    一年一月九日期滿執行完畢，刑罰部分則於九十一年十二月二日縮刑期滿接續執
    行完畢。詎甲○○仍不知悔改，又基於施用第一級毒品海洛因之概括犯意，自九
    十二年七月間某日起至九十三年三月三十一日晚上七時許止，連續在台中縣大里
    市○○路十八號十三樓、台中縣大里市成功國中廁所內等處，以將海洛因摻雜在
    香煙內點火吸食之方式，施用第一級毒品海洛因多次。嗣於九十二年十月二十九
    日上午十一時四十五分許，在台中縣大里市○○街○段一二四巷一號，為警查獲
    其持有第一級毒品海洛因三小包（淨重一．Ｏ四公克、包裝重一．Ｏ九公克）；
    復於九十三年四月一日上午十一時五十分許，在台中縣大里市○○路與新南路口
    附近之首都大樓前及其台中縣大里市○○路十八號十三樓租屋處，為警查獲其所
    有之第一級毒品海洛因四小包（淨重二．二五公克、包裝重一．一七公克）。
二、案經台中縣警察局霧峰分局報請臺灣臺中地方法院檢察署檢察官偵查起訴及移送
    併案審理，被告於準備程序就被訴事實為有罪之陳述，本院合議庭裁定以簡式審
    判程序審理。
    理      由
一、訊據被告甲○○對於右揭事實坦承不諱，復有扣案之海洛因三小包（淨重一．Ｏ
    四公克、包裝重一．Ｏ九公克）又四小包（淨重二．二五公克、包裝重一．一七
    公克）可資佐證，前開扣案之海洛因經送法務部調查局鑑定結果確係第一級毒品
    海洛因，亦有該局九十三年一月十四日調科壹字第一二ＯＯ一三四三六號、九十
    三年五月六日調科壹字第一二ＯＯ一三七九三號鑑定報告書附於偵查卷可稽。且
    被告於九十三年四月一日上午十一時五十分許為警查獲後，經採集其尿液送驗結
    果亦呈嗎啡（海洛因之代謝物）陽性反應，有中山醫學大學附設醫院藥物濫用檢
    測中心尿液檢驗報告一份附於偵查卷可按。查被告曾於八十八年間，因施用毒品
    案件，經依本院裁定送觀察、勒戒後，認無繼續施用毒品之傾向，業由臺灣臺中
    地方法院檢察署檢察官以八十八年度偵字第九四六八號、第一三六二七號為不起
    訴處分確定，復於八十九年間，因施用第二級毒品安非他命案件，經依本院八十
    九年度毒聲字第四三三六號裁定送觀察、勒戒後，認有繼續施用毒品之傾向，再
    依本院裁定送臺灣臺中戒治所施以強制戒治，刑罰部分經本院於八十九年十一月
    三十日判處有期徒刑五月確定，前開強制戒治經執行屆滿三月後經本院裁定停止
    戒治並付保護管束，甲○○另於交付保護管束期間，在九十年間三犯施用毒品罪
    ，除撤銷停止戒治付管護管束外，刑罰部分經本院於九十年八月二十日判處有期
    徒刑六月確定，此有臺灣高等法院被告全國前案紀錄表、臺灣臺中地方法院檢察
    署刑案資料查註紀錄表在卷可參，而被告連續施用第一級毒品之犯行，既有部分
    已在九十三年一月九日即修正後毒品危害防制條例生效之後，則本件即應適用修
    正後毒品危害防制條例之規定，而無比較新舊法之問題，故依修正後毒品危害防
    制條例第二十三條第二項之規定，即應予以追訴處罰。是被告之自白核與事實相
    符，事證明確，其犯行洵堪認定。
二、核被告所為，係犯毒品危害防制條例第十條第一項之施用第一級毒品罪。被告持
    有第一級毒品之低度行為，為其施用第一級毒品之高度行為所吸收，不另論罪。
    被告先後多次犯行，時間緊接，犯罪構成要件相同，顯係基於概括之犯意反覆為
    之，為連續犯，應依刑法第五十六條之規定論以一罪，並加重其刑。被告自九十
    二年七月間某日起至九十三年三月三十一日晚上七時許止，連續施用海洛因之犯
    罪事實，雖未據公訴人起訴，惟與已起訴其所犯持有第一級毒品罪部分有高度低
    度之吸收關係，屬實質上一罪，為起訴效力所及，本院自得一併加以審理，併此
    敘明。查被告曾於八十九年間因施用毒品案件，經本院判處有期徒刑五月確定，
    復於九十年間因施用毒品案件，經本院判處有期徒刑六月確定，於九十一年十二
    月二日縮刑期滿執行完畢，此有臺灣高等法院被告全國前案紀錄表及臺灣臺中地
    方法院檢察署刑案資料查註紀錄表各一份附卷可稽，其於前案執行完畢後，五年
    內再犯本件有期徒刑以上之罪，係屬累犯，應依刑法第四十七條規定加重其刑；
    並遞加重其刑。爰審酌被告犯罪之動機、目的、手段、其品性及智識程度、所犯
    施用毒品犯罪原具自戕性格及其犯罪後之態度等一切情狀，量處如主文所示之刑
    。扣案之海洛因三小包（淨重一．Ｏ四公克、包裝重一．Ｏ九公克）又四小包（
    淨重二．二五公克、包裝重一．一七公克），係查獲之第一級毒品，不問屬於犯
    人與否，應依毒品危害防制條例第十八條第一項前段之規定諭知沒收銷燬之。
據上論斷，應依刑事訴訟法第二百七十三條之一第一項、第二百九十九條第一項前段
，新修正毒品危害防制條例第十條第一項、第十八條第一項前段，刑法第十一條、第
五十六條、第四十七條，判決如主文。
中      華      民      國      九十三    年      六      月    十一    日
                                    臺灣臺中地方法院刑事第六庭
                                        法  官    簡  源  希
右正本證明與原本無異。
如不服本判決，應於判決送達後十日內向本院提出上訴狀，上訴於臺灣高等法院臺中
分院( 須附繕本 )。
                                        書記官
中    華    民    國      九十三      年       六      月     十一    日
附錄論罪科刑法條：
毒品危害防制條例第十條第一項：施用第一級毒品者，處六月以上五年以下有期徒刑
                              。
